臺灣雲林地方法院民事判決
110年度簡上附民移簡字第1號
原      告  温淑蓉  
被      告  李信諺  

訴訟代理人  鄭廷萱律師
上列當事人間因傷害案件，經原告提起刑事附帶民事訴訟請求被
告賠償損害，由本院刑事庭裁定移送前來（110年度簡上附民字
第3號），本院於民國111年1月10日言詞辯論終結，判決如下：
    主      文
一、被告應給付原告新臺幣伍萬元，及自民國一一○年八月七日
    起至清償日止，按週年利率百分之五計算之利息。
二、原告其餘之訴駁回。
三、訴訟費用由被告負擔十分之一，餘由原告負擔。
    事實及理由
壹、程序方面：
    按訴狀送達後，原告不得將原訴變更或追加他訴，但擴張或
    減縮應受判決事項之聲明者，不在此限，民事訴訟法第255
    條第1項第3款定有明文。本件原告起訴時請求被告應給付其
    新臺幣（下同）6,894,355元，及自起訴狀繕本送達翌日起
    至清償日止，按週年利率百分之五計算之利息，嗣於民國11
    0年11月23日行準備程序時，將請求之金額減縮為634,355元
    ，核與前開規定相符，應予准許。
貳、實體方面：　　
一、原告主張：
  ㈠被告於109年10月7日晚間6點左右，接獲其友人邀約前往雲林
    縣○○鄉○○路0段000巷0號心花小吃部赴宴，一陣酒酣之後突
    然示意要原告為其服侍倒酒清理桌面，原告依所請前往為其
    服務，突然間被告指示原告先向櫃台借款2,000元百元鈔給
    他，原告亦依所請前往借貸，提醒他要記得歸還，約莫過半
    個鐘頭被告要求原告再至櫃台取款2,000元，原告表示「前
    所借款2,000元尚未歸還，請先行一併歸還」，被告隨即翻
    臉大怒在包廂內即對原告拳打腳踹，原告被毆打腳踹之後畏
    懼離開包廂前往櫃台表示「要報警處裡」，被告亦自後追至
    櫃檯欲再次鬥毆追打，經少爺制止即返回包廂，開始砸壞包
    廂內設備。不久訴外人即被告友人黃正昌等一行人離開包廂
    前往櫃台結帳離開，原告於櫃檯前再次向被告表示「剛剛借
    得2,000元還沒歸還給我」，被告不予歸還又再次於櫃檯前
    毆打原告，原告隨即拿起手機撥打「110」（顯示時間為22
    點38分）待警網到達，原告身體遭毆打兩次之後異常疼痛，
    請求救護車載往醫院檢查，然因前往處理之員警與被告為舊
    識不為所動，因此原告再用手機撥打「119」請求救護（顯
    示時間分別為22點46分；23點01分；23點09分），救護車抵
    達時原告自認為可以自行上救護車前往救治，豈料要撿起自
    己的包包上救護車前才驚覺右腳已於包廂內遭到被告踹斷，
    原告當下僅知被毆打頭部全身痛楚，欲上車前已無法步行，
    待送至佛教慈濟醫療財團法人大林慈濟醫院（下稱大林慈濟
    醫院）診斷才知悉有腦震盪及右腳斷裂。
  ㈡被告除在包廂內第一次毆打原告外，還追至櫃檯欲再次毆打
    原告，經少爺制止而作罷，但被告於櫃台前第二次毆打原告
    ，造成原告受有腦震盪及右側脛骨骨折、右腳踝韌帶扭傷等
    傷害。為此，依據侵權行為之法律關係，請求被告賠償自10
    9年10月7日起至同年月15日止於大林慈濟醫院住院開刀支出
    之醫藥費用111,355元；原告於住院期間及出院後需專人看
    護30日，每日以2,000元計算，請求看護費用6萬元；醫療輔
    助器材費用15,000元；出院後往返臺中市大里區居所至大林
    慈濟醫院，每趟車資3,000元，12趟共計支出交通費36,000
    元；因被告蓄意傷害原告，致使原告需在家休養造成工作損
    失，每日薪資以2,000元計算，每月以26日計算，6個月共計
    損失312,000元；因原告需再至大林慈濟醫院開刀，故請求
    精神慰撫金10萬元。
  ㈢並聲明：被告應給付原告634,355元，及自起訴狀膳本送達翌
    日起至清償日止，按週年利率百分之五計算之利息。
二、被告則辯以：
  ㈠侵權行為損害賠償之制度目的在於填補被害人之損害，因此
    若僅有加害行為，而無造成被害人的損害，自無成立侵權行
    為，另就加害行為與損害結果間，亦需有相當因果關係，始
    得請求損害賠償。觀諸臺灣雲林地方檢察署檢察官109年度
    偵字第8135號聲請簡易判決處刑書內容記載：「經本署當庭
    勘驗心花小吃部所設置之監視器影像及到場處理員警之密錄
    器影像，告訴人於遭被告推擊倒地後，仍可自行站起，並在
    櫃台附近持續走動，並無跛腳或需人攙扶之情形，且於員警
    到場後，其亦未向員警表示其腳踝遭被告推倒而受有傷害，
    並持續穿著高跟鞋在心花小吃部店內及店外停車場走動約15
    分鐘，並無任何行動不便之情形，嗣於救護車到場後，告訴
    人尚能自行走上救護車，無需他人攙扶，直至上救護車之際
    ，在救護車車門附近踩空跌坐在地上，始向救護人員反映其
    腳腫起來，並不斷哭泣，由救護人員使用擔架將告訴人攙扶
    至擔架上送至醫院急診。復參以右側脛腓骨骨折、右腳踝韌
    帶扭傷等傷害，嚴重程度係會造成傷者無法自由行走，傷處
    會有明顯腫脹，而告訴人於上開時、地遭被告推擊後，尚能
    穿著高跟鞋行走自如，據此，顯見告訴人遭被告推擊倒地之
    時，其腳踝並無受有何明顯之傷勢…既無法明確認定告訴人
    所受右側脛腓骨骨折、右腳踝韌帶扭傷等傷害係被告所造成
    ，即難認就此部分傷害結果，逕認被告構成刑法第277條第1
    項之傷害罪嫌」，有上開聲請簡易判決處刑書說明在案。被
    告坦承於雲林縣○○鄉○○路0段000巷0號心花小吃部時，有將
    原告推倒跌坐在地之事實，然並未因此造成其受有「右側脛
    腓骨骨折、右腳踝韌帶扭傷」之傷害，前開傷害係原告於搭
    載救護車前，處於泥醉狀態並踩踏高跟鞋而自行重摔在地所
    致，與被告推擠之行為無因果關係。則原告因「右側脛腓骨
    骨折、右腳踝韌帶杻傷」傷害而支出之相關費用（該費用均
    與「輕微腦震盪」無關），與被告之行為無關，自不得向被
    告請求損害賠償。
  ㈡當事人主張有利於己之事實者，就其事實有舉證之責任，民
    事訴訟法第277條定有明文。又民事訴訟如係由原告主張權
    利者，應先由原告負舉證之責，若原告先不能舉證，以證實
    自己主張之事實者，則被告就其抗辯事實即令不能舉證，或
    其所舉證據尚有疵累，亦應駁回原告之請求。原告對於其所
    受之損害如何計算、有何單據為憑，均未盡其舉證責任，僅
    泛稱其受有高達近70萬之損害，自無可採。
  ㈢又觀諸大林慈濟醫院函覆提供之病歷中，清楚載明原告係因
    「右側脛腓骨骨折、右腳踝韌帶扭傷」之緣故而收院治療(
    此部分傷害與被告之推擠行為間，並無因果關係，己如前述
    ），而未記載原告於案發當日就醫時，有何腦震盪病徵或針
    對腦震盪進行檢查、治療或用藥（學術名詞：Concussion)(
    詳偵卷第35至101頁），且第一時間提供原告醫療救助之急
    診醫師洪睿甫於會診紀錄單上，亦清楚記載「No ILOC or h
    ead injury(譯：沒有短暫喪失意識或頭部傷害）」（詳偵
    卷第95頁），縱認原告因被告之推擠行為而受有「輕微腦震
    盪」之傷害，亦無因此造成其財產上損害。茲謹就病歷中收
    院紀錄、住院治療原因、原告病症、急診紀錄等重點部分翻
    譯如下：Admission Note(譯：收院紀錄）Chief complaint
    :right leg painful swelling deformity due to fell do
    wn(工作時酒醉與人有爭執遭推擠)yesterday(譯：主訴：因
    昨日工作時酒醉與人有爭執，遭推擠跌倒導致右腳疼痛腫脹
    變形）Presnt illness:The 43y/o female patient was in
     her usual state of health until yesterday when she 
    was involved in a fall accident(工作時酒醉與人有爭執
    遭推擠）and sustained right leg injury.Painful disab
    ility and loss of function were noted over right low
    er limbs.She was brought to our ERimmediately.After 
    first aids and stabilization of her general conditio
    n,the x-ray examination revealed right tibia and fib
    ular fracture.She was then admitted for further trea
    tment.(譯：病症：一名43歲女性，直至昨日工作時酒醉與
    人有爭執遭推擠跌倒、右腳受傷前，身體狀況一切正常。該
    名女子主訴右肢下方疼痛、無法活動，並立即被送往本院急
    診部。經急救並穩定生命徵狀後，X光檢查其右腳脛腓骨骨
    折，並收院進一步治療）Throughout the whole course,th
    ere was no change of consciousness,no definite impai
    rment of distal circulation or neurologic deficit of
     the involved limbs,nor open wound over the fracture
     site.However,there was marked swelling over the rig
    ht leg(譯：急救過程中，該名女子意識無改變（即維持清
    醒），受傷下肢無末梢循環及神經功能等損害，亦無開放性
    傷口，然該右肢有明顯腫脹。）Review of system:Gastro-
    intestinal system:Nausea((-),Vomiting(-),Hematemesis
    (-)，Neuro-muscular system Headache(-)Dizziness(-),V
    ertigo(-),Fainting（-),譯：各系統功能檢視：腸胃道系
    統：噁心（無），嘔吐（無）、嘔血（無）神經-肌肉系統
    ：頭痛（無）、頭暈（無）、眩暈（無）、昏厥(無)偵卷第
    38頁正面Problem List：Fell off(工作時酒醉與人有爭執
    遭推擠）and sustained right leg pain deformity yeste
    rday.No ILOC or head injury.譯：病症紀錄：昨日工作時
    酒醉與人有爭執遭推擠跌倒，導致右腳疼痛腫脹變形。沒有
    短暫喪失意識或頭部傷害(IL0C，initial loss of conscio
    usness)。自前開病歷內容可知，原告於案發當日經急診醫
    師評估治療後，認其右脛腓骨骨折而有手術住院之必要，並
    轉由骨科主治醫師謝明宏進行治療，然不論於急診醫師洪睿
    甫或骨科醫師謝明宏紀錄之病歷中，均未提及原告有頭痛、
    暈眩、噁心、嘔吐等類似腦震盪之症狀，亦未就輕微腦震盪
    進行任何問診、治療，顯見原告住院所支出之相關費用、無
    法工作之損失，均係起因於自行導致之「右脛腓骨骨折」傷
    勢。
  ㈣並聲明：原告之訴駁回。
三、兩造不爭執之事實及本件之爭點：　　　　
  ㈠兩造不爭執之事實：
    ⒈原告對被告提起傷害告訴，經本院以110年度六簡字第107
      號判決被告犯傷害罪，處拘役40日確定。
    ⒉兩造均對本院110年度簡上字第43號傷害案件於110年9月7
      日準備程序所勘驗案發當日現場錄影光碟及員警密錄器光
      碟之結果不爭執。
    ⒊被告對原告所受損害有提出單據的醫療費部分不爭執。
  ㈡、本件爭點：
    ⒈原告所受之右側脛腓骨骨折及右腳踝韌帶扭傷是否被告之
      傷害行為所造成？
    ⒉原告依據侵權行為之法律關係，請求被告賠償醫療費用111
      ,355元、看護費用6萬元、醫療輔助器材15,000元、交通
      費36,000元、工作收入損失312,000元及精神慰撫金10萬
      元，是否有理由？
四、本院之判斷：
　㈠按因犯罪而受損害之人，於刑事訴訟程序得附帶提起民事訴
    訟，對於被告及依民法負賠償責任之人，請求回復其損害，
    刑事訴訟法第487條第1項定有明文。原告雖主張被告於109
    年10月7日晚間在心花小吃部包廂內即曾對其拳打腳踹，造
    成原告全身痛楚，經送大林慈濟醫院診斷才知悉受有腦震盪
    及右腳斷裂之傷害等語。然由本院110年度六簡字第107號刑
    事簡易判決內容可知，本件刑事判決審理的範圍僅限於被告
    於109年10月7日晚間10時後與黃正昌欲結帳離開，在心花小
    吃部櫃台前交談時，原告自被告後方向其走近，被告見狀即
    基於傷害之犯意，轉身徒手朝原告臉部用力推擊（下稱系爭
    傷害行為），致原告因重心不穩倒地，因而受有輕微腦震盪
    之傷害部分，可見原告主張被告於包廂內即曾對其拳打腳踹
    之事實，並非本件刑事案件審理之範圍，自非本件刑事附帶
    民事訴訟審理之範圍。是以，原告請求被告賠償其於心花小
    吃部包廂內遭被告毆打受傷所受之損害，為無理由，應予駁
    回。
　㈡原告主張被告於109年10月7日晚間10時後，在心花小吃部櫃
    台前基於傷害之犯意，對原告實施系爭傷害行為，致原告受
    有輕微腦震盪之傷害，經本院以110年度六簡字第107號刑事
    判決判處拘役40日確定等情，為被告所不爭執，並有上開刑
    事判決在卷可查（見本院卷第11-12頁），原告此部分主張
    ，自屬可信。
　㈢原告另主張其因被告所為系爭傷害行為，致受有右側脛腓骨
    骨折、右腳踝韌帶扭傷等傷害乙情，固據原告提出大林慈濟
    醫院之醫療費用收據、骨折影像檢查照片、醫療診斷證明書
    、通話紀錄及電子病歷為證（見附民卷第11-19頁，本院卷
    第35-39、47-57、97頁）。然查，本院110年度簡上字第43
    號傷害案件於110年9月7日行準備程序時勘驗現場錄影光碟
    及員警密錄器光碟，勘驗結果如下：「一、檔案位置：⒈現
    場錄影光碟置於偵卷末袋內，光碟上註記『監視器⑴』，為有
    影像、部分有聲音之影片。⒉員警密錄器光碟置於偵卷末袋
    內，為有影像、無聲音之影片◎下列內容均使用『Potplayer』
    軟體播放。二、人物簡稱：⒈温女：告訴人温淑蓉，為頭髮
    盤成包頭、身穿深色短袖連身洋裝、穿黑色高跟鞋、脖子上
    有圍淺色絲巾之女子。⒉李男：被告李信諺，為身穿深色短
    袖上衣、卡其色長褲、斜揹1個深色側背包之男子。⒊黃男：
    證人黃正昌，為身穿深色短袖上衣、牛仔長褲之男子。⒋A女
    ：不確定身分，為長髮、身穿露肩短袖上衣、短裙之女子。
    ⒌B女：不確定身分，為長髮、身穿深色長袖上衣、短裙之女
    子。⒍櫃檯人員：證人陳琨文。⒎楊女：證人楊于捷，為短髮
    、身穿深色長袖連身洋裝之女子。⒏C男：不確定身分，為身
    穿淺色短袖上衣、深色短褲之男子。三、內容：⒈現場錄影
    光碟：⑵檔名『00000000_22h25m_ch02_2560xl920x3』：畫面
    左上方有標註日期、時間『2020/10/0722:25:00』，為無聲音
    之影片。下列標註時間為錄影畫面左上方之時間。【22:36:
    33】李男以其右手持菸，走靠近店門口之黃男、A女等人。
    【22:36:41】至【22:36:44】李男、黃男、A女欲從店門口
    走回店內，温女亦從畫面下方走往店門口。温女面對黃男、
    李男，並伸出其右手食指指著黃男，黃男亦伸出右手指著温
    女。雙方有對談之表情及動作。【22:36:44】至【22:36:56
    】李男將菸放入嘴巴，用嘴叼著菸，舉起其右手手掌，有作
    勢欲打温女之動作。黃男以其左手將温女拉向畫面右方，並
    有以右手手臂阻擋李男之動作。旁邊亦有穿著店內制服之女
    子欲阻擋李男之動作。【22:36:57】至【22:37:30】黃男將
    温女拉到店內櫃檯前方。黃男、温女、櫃檯人員等有對談之
    表情及動作。李男則站在黃男後方，A女拉著李男，試圖將
    李男拉往畫面左下方，但李男停在温女之右側，有以左手指
    著温女之動作。B女從畫面左下方走往黃男方向，黃男拉住B
    女之右手，有加入對談之表情及動作。【22:37:32】至【22
    :37:45】李男走靠近温女之右側，温女、黃男持續有對話之
    表情及動作。楊女從畫面左下方走往櫃檯，有伸手勸阻黃男
    之動作。温女、李男有對話之表情及動作，温女有攀著李男
    之脖子、身體靠近李男之左側說話等動作，李男以其左手手
    肘推開温女。温女往後退，靠在櫃檯門邊。【22:37:53】至
    【22:38:07】李男靠近櫃檯邊，伸手欲從其側背包拿東西，
    被黃男阻止。温女走到李男背後，並伸出其右手要拉黃男。
    此時李男轉身即以其右手用力揮打温女之左側頭部，導致温
    女直接往畫面下方跌坐在地。楊女雖有拉著温女左手手臂，
    仍無法阻擋其摔倒之力道。【22:38:08】至【22:38:38】黃
    男、B女均仍站在櫃檯旁。李男轉身走靠近櫃檯。楊女攙扶
    著温女之左手，温女從地上起身，以其右手指著李男後，轉
    身坐在畫面下方之沙發上，離開畫面。李男從其背包拿出現
    金，欲交給櫃檯人員。黃男則與温女仍有持續對話之表情及
    動作。【22:38:39】至【22:39:11】黃男、李男先後走到畫
    面下方沙發前，均有彎腰及與沙發上温女對話等動作。李男
    手上拿著鈔票、坐到沙發上，離開畫面。楊女亦走到沙發前
    ，陸續有對話等動作。【22:39:12】至【22:39:22】李男欲
    將鈔票收回其背包內，但有鈔票從其手上掉落，黃男、楊女
    幫忙撿拾。李男拿著手機走往櫃檯，步伐不穩前後搖晃。李
    男轉身走向畫面左下方離開畫面。勘驗結果如上，法官並補
    充如下：在畫面時間【22:38:03】時，被告面向櫃台，告訴
    人在被告的後面，在【22:38:04】左右，被告突然轉身朝著
    告訴人的頭揮去，告訴人的頭因為受到打擊而呈現歪一邊的
    狀態，隨即倒在地上。⑶檔名『00000000_22h25m_ch03_2560x
    l920x3』：畫面左上方有標註日期、時間『2020/10/07 22:25
    :00』，為無聲音之影片。下列標註時間為錄影畫面左上方之
    時間。【22:37:32】至【22:37:45】李男走靠近温女之右側
    ，温女、黃男持續有對話之表情及動作。楊女從畫面右方走
    往櫃檯，有伸手勸阻黃男之動作。温女、李男有對話之表情
    及動作，温女有攀著李男之脖子、身體靠近李男之左側說話
    等動作，李男以其左手手肘推開温女。温女往後退，靠在櫃
    檯門邊。【22:37:53】至【22:38:18】李男靠近櫃檯邊，伸
    手欲從其側背包拿東西，被黃男阻止。温女走到李男背後，
    並伸出其右手要拉黃男。此時李男轉身即以其右手用力揮打
    温女之左側頭部，導致温女直接跌往後方（即畫面右上方）
    ，於畫面右上方之沙發前跌坐在地。楊女雖有拉著温女左手
    手臂，仍無法阻擋其摔倒之力道。温女旋即起身、揮開楊女
    之手後坐在沙發上。【22:38:20】至【22:39:02】温女從其
    隨身包包拿出手機。黃男與温女持續對話，温女以其右手手
    掌比劃其左臉臉頰處，温女仍繼續使用手機。温女、黃男、
    李男先後有對話之表情及動作。勘驗結果如上，法官並補充
    如下：在【22:38:03】至【22:38:04】間，被告突然轉身手
    看起來有張開，右手舉高朝著告訴人的頭部進行揮擊，告訴
    人遭揮擊之後隨即倒於地上，倒在地上的時候，手一直扶著
    頭部表情看起來似乎是頭部受到攻擊，隨即不久就站起來自
    行走到沙發上坐，過程沒有看到腳被攻擊。⑷檔名『00000000
    _22h25m_ch04_2560xl920x3』：畫面左上方有標註日期、時
    間『2020/10/07 22:25:00』，為有聲音之影片。下列標註時
    間為錄影畫面左上方之時間。【22:35:58】李男從左側第3
    個房間走出來，步伐正常直接走往畫面上方之店門外黃男、
    温女站立的地方。【22:36:20】至【22:37:00】温女於畫面
    上方轉身走回店內，有回頭看向店外，走到畫面中左側第3
    個房間門前，再轉身走到店門口。黃男等人此時也從店外走
    到店門口。温女、黃男等人持續有對話之表情及動作。【22
    :37:38】楊女從左側第1個房間出來，走往畫面上方店門口
    。A女則進入左側第1個房間【22:38:02】錄有不知名女聲：
    你住嘴啦。【22:38:05】至【22:38:14】温女從畫面左上方
    向右摔倒在沙發前，其仰倒時肩膀有碰到沙發，温女以其左
    手手肘靠著沙發、並扶住其左邊頭部。楊女拉著温女之右手
    手臂，隨即拉起温女之上半身。温女旋即起身、揮開楊女之
    手後坐在沙發上。【22：38：14】李男：我沒有打你，我是
    用推的而已、用推的。勘驗結果如上，法官補充如下：在畫
    面【22:38:03】至【22:38:06】間，告訴人朝畫面左上方倒
    地的時候，頭部看起來有去碰到沙發的右扶手，手肘有去頂
    到沙發的座位。看起來是因為頭部撞擊到沙發椅以及手扶到
    沙發椅，倒下的速度才減低。不久之後有人將告訴人拉起，
    告訴人自行走到沙發上，過程中沒有表示腳有疼痛的情形。
    ⒉員警密錄器光碟：⑴檔名『2020_1007_230840_009』：畫面右
    下方有標註日期、時間『2020/10/07 23:08:40』，為有聲音
    之影片。下列標註時間為錄影畫面左上方之時間。【23:20:
    21】至【23:21:07】温女：我在櫃檯，莫名其妙他這樣子（
    以其右手大力揮動），為什麼你要打我啊，他說不爽啊。（
    以其右手指著警察）如果是你的老婆、你的女兒，你會怎樣
    ？温女情緒激動（錄有哭聲）、仍維持自行站立、走路亦正
    常。警察持續以手機聯繫相關單位，詢問有無派出救護車。
    【23:21:25】畫面可以看到温女站立處旁邊地上還有1包深
    色提袋。【23:22:34】至【22:22:39】救護車到場，温女已
    走向救護車右側門邊，温女欲彎腰提起提袋。另一名警察則
    站在救護車右側車頭旁。温女看到警察靠近，以右手指著警
    察跟救護車人員說：我被打，他們包庇他，我有錄影存證。
    【22:39:40】至【23:23:05】温女再次彎腰欲提起地上之提
    袋（錄有哭聲），救護車人員打開救護車右側旁車門。温女
    以其右手提其提袋後，再次轉身指著警察方向：我有錄影、
    我有錄影…温女突然自己向畫面右下方跌去，其跌坐在地，
    畫面可見温女站立處之柏油路面並非平整、有部分高低及小
    坑洞。警察：小心啦，來來來…警察原欲伸手扶起温女，錄
    有不知名男聲阻止：你不要拉他，你有沒有錄影，不要等等
    他說你推他的。2名救護人員及另一名員警（即原站立在救
    護車右側車頭旁）欲協助温女起身。【23:23:06】至【23:2
    3:35】温女：我本來可以站起來，然後結果他故意不要給我
    …警察：我們有錄影喔，你不要亂講。2名救護人員開始協助
    温女，其中1名救護人員去推擔架。【23:23:36】至【23:24
    :22】温女：你看，突然腫起來了（手指右腳）。救護人員
    ：這怎麼了？之前有嗎？不知名女聲：沒有，他剛才才摔倒
    的。錄有温女之哭聲。⑵檔名『走路1』：【23:16:02】至【23
    :16:06】温女走在店內走道，其以左手彎著夾著2個包包、
    步伐及走路均正常，從畫面右下方離開。⑶檔名『走路2』【23
    :16:06】至【23:16:10】温女走在店內走道，其以左手彎著
    夾著2個包包、步伐及走路均正常，從畫面右上方離開。⑷檔
    名『走路3』：【23:16:11】至【23:16:17】温女從畫面左上
    方走入，其仍以左手彎著夾著2個包包、步伐及走路均正常
    ，從畫面右方進入一道鐵門內。【23:16:26】至【23:16:29
    】温女從畫面右方之鐵門走出來，其以右手另外提著一個黑
    色提袋，步伐及走路均正常，快速從畫面左下方離開。⑸檔
    名『走路4』：【23:16:35】至【23:16:48】温女從畫面左上
    方走入店外停車場，其以左手彎著夾著2個包包，右手提著
    一個黑色提袋、步伐及走路均正常，從畫面右下方離開」，
    業經本院調取上開刑事卷核閱屬實，並有上開準備程序筆錄
    在卷可按（見本院卷第63-71頁），兩造對上開勘驗結果亦
    不爭執（見本院卷第93頁）。由此可知，被告於當日晚間10
    時38分許以其右手用力揮打原告左側頭部，造成原告跌坐在
    地後，不久原告就站起來自行走到沙發坐下，於員警到場後
    ，原告仍能自行站立、行走，一直到當日晚間11時23分許原
    告要走進救護車右側車門前，突然跌倒，跌坐在地，右腳才
    腫起來，無法起身。準此，堪認被告辯稱原告所受右側脛腓
    骨骨折及右腳踝韌帶扭傷，是原告於走進救護車前，自行摔
    倒在地所致，與被告所為之系爭傷害行為無因果關係，應屬
    可信。準此，原告請求將本件送請大林慈濟醫院鑑定原告所
    受右側脛腓骨骨折及右腳踝韌帶扭傷，與系爭傷害行為有無
    因果關係，即無再為調查之必要。
　㈣原告自承其所請求之住院及開刀醫療費111,355元、看護費6
    萬元、醫療輔助器材費15,000元、往返醫院之交通費36,000
    元及工作收入損失312,000元都是因其右側脛腓骨骨折及右
    腳踝韌帶扭傷所支出之費用（見本院卷第28頁），則原告以
    被告對其實施系爭傷害行為，造成其受有右側脛腓骨骨折及
    右腳踝韌帶扭傷，主張被告應賠償其上開損害，核屬無據，
    不應准許。則原告請求傳訊證人楊于捷，欲證明其所受薪資
    損失部分，亦無再予調查之必要。
　㈤按因故意或過失，不法侵害他人之權利者，負損害賠償責任
    ，故意以背於善良風俗之方法，加損害於他人者亦同；不法
    侵害他人之身體、健康、名譽、自由、信用、隱私、貞操，
    或不法侵害其他人格法益而情節重大者，被害人雖非財產上
    之損害，亦得請求賠償相當之金額，民法第184條第1項、第
    195條第1項前段分別定有明文。查被告於前開時地，對原告
    實施系爭傷害行為，造成原告受有輕微腦震盪之傷害，已如
    前述，原告自受有身體上及精神上之痛苦，原告請求被告給
    付精神慰撫金，核屬有據。按慰藉金之賠償須以人格權遭遇
    侵害，使精神上受有痛苦為必要，其核給之標準固與財產上
    損害之計算不同，然非不可斟酌雙方身分資力與加害程度，
    及其他各種情形核定相當之數額（最高法院51年度台上字第
    223號判決意旨參照)。故慰撫金之金額是否相當，自應依實
    際加害情形與被害人所受之痛苦及雙方之身分、地位、經濟
    狀況等關係決定之。爰審酌原告受傷程度、情節，及原告自
    承其學歷為高中畢業，在小吃店上班，每月收入約10萬元，
    未婚（見本院卷第31頁）；被告自承其學歷為高職畢業，從
    事砂石車司機工作，每月收入約2萬至8萬元不等（見本院卷
    第92頁），並參酌兩造之財產資力（見本院卷民事證件存置
    袋）暨兩造之身分、地位、經濟狀況、被告上開加害情形等
    一切情狀，認為原告請求精神慰撫金，以5萬元為適當，逾
    此部分之請求，為無理由，應予駁回。
　㈥按給付無確定期限者，債務人於債權人得請求給付時，經其
    催告而未為給付，自受催告時起，負遲延責任，其經債權人
    起訴而送達訴狀者，與催告有同一之效力；遲延之債務，以
    支付金錢為標的者，債權人得請求依法定利率計算之遲延利
    息；應付利息之債務，其利率未經約定，亦無法律可據者，
    週年利率為百分之五，民法第229條第2項、第233條第1項前
    段、第203條分別定有明文。本件原告請求被告賠償之金額
    ，未定有給付之期限，則原告請求自起訴狀繕本送達被告之
    翌日即110年8月7日（見附民卷第23頁）起至清償日止，按
    週年利率百分之五計算之遲延利息，並未逾上開規定之範圍
    ，亦無不合，應予准許。
五、從而，原告依據侵權行為之法律關係，請求被告給付其5萬
    元，及自110年8月7日起至清償日止，按週年利率百分之五
    計算之利息部分，為有理由，應予准許。原告超過上開金額
    之請求，為無理由，應予駁回。
六、本件為判決之基礎已臻明確，兩造其餘之攻擊或防禦方法及
    證據，經本院斟酌後，認為均不足以影響本判決之結果，亦
    與本件爭點無涉，自無逐一詳予論駁之必要，併此說明。
七、訴訟費用負擔之依據：民事訴訟法第79條。　　　 　　　
中　　華　　民　　國　　111 　年　　1 　　月　　24　　日
                  民事第二庭    審判長法  官  陳秋如
　　　　　　　　　                    法  官  楊昱辰
　　　　　　　　　                    法  官  蔡碧蓉  

以上正本係照原本作成。
本判決不得上訴。
中　　華　　民　　國　　111 　年　　1 　　月　　24　　日
                                      書記官　鄭蕉杏